最高法院刑事判決            一○○年度台上字第七二九四號
上  訴  人  楊惠國
            吳國誠
上列上訴人因妨害電腦使用等罪案件，不服台灣高等法院高雄分
院中華民國一○○年十月六日第二審判決（一○○年度上訴字第
一二一二號，起訴案號：台灣高雄地方法院檢察署九十九年度偵
字第一四六三三、二五四九四號），提起上訴，本院判決如下：
    主  文
上訴駁回。
    理  由
一、無故取得他人電腦之電磁紀錄部分：
按刑事訴訟法第三百七十七條規定，上訴於第三審法院，非以判
決違背法令為理由，不得為之。是提起第三審上訴，應以原判決
違背法令為理由，係屬法定要件。如果上訴理由書狀並未依據卷
內訴訟資料，具體指摘原判決不適用何種法則或如何適用不當，
或所指摘原判決違法情事，顯與法律規定得為第三審上訴理由之
違法情形，不相適合時，均應認其上訴為違背法律上之程式，予
以駁回。本件原判決維持第一審論處上訴人楊惠國、吳國誠共同
犯無故取得他人電腦之電磁紀錄罪刑之判決，駁回彼等在第二審
之上訴，已敘明所憑之證據及認定之理由；並對如何認定：楊惠
國辯稱所使用之筆記型電腦是公司所有，指示吳國誠將陳佳眉之
系爭影像電磁紀錄複製到公司筆記型電腦，應不構成犯罪云云、
吳國誠辯稱不知楊惠國指示複製到筆記型電腦之檔案是系爭影像
電磁紀錄云云，均係不可採；上訴人等在知悉自亞生機械有限公
司（下稱亞生公司）所有備份硬碟存有陳佳眉之系爭影像電磁紀
錄私人檔案後，竟未經同意，擅自將系爭影像電磁紀錄，自亞生
公司所有備份硬碟，複製至楊惠國所使用之筆記型電腦，因上訴
人等無權複製系爭影像電磁紀錄，縱複製載體係亞生公司之電腦
，亦不具正當性及合法性，且屬無故取得他人電腦電磁紀錄之不
法行為；均已依據卷內資料予以指駁與說明。從形式上觀察，原
判決並無任何違背法令之處。查判決書應分別記載其裁判之主文
與理由；有罪之判決書並應記載犯罪事實，且得與理由合併記載
。刑事訴訟法第三百零八條定有明文。原判決理由欄固未說明上
訴人等無故取得系爭影像電磁紀錄，究係造成何種損害結果，然
已於犯罪事實認定係致生損害於邱嘉政、陳佳眉，且於理由內說
明楊惠國將系爭影像電磁紀錄印成相片傳真所生之損害明確，自
難認於法不合。上訴意旨置原判決之論敘於不顧，徒謂上訴人等
所犯各罪應論以接續犯或想像競合犯云云，為事實上之爭辯，並
對原審採證認事及其他自由裁量職權行使暨於判決無影響事項，
任意指摘，難謂已符合首揭法定上訴要件。彼等此部分上訴違背
法律上之程式，均應予駁回。
二、恐嚇危害安全、侵害著作財產權部分：
刑事訴訟法第三百七十六條所列各罪之案件，經第二審判決者，
不得上訴於第三審法院，法有明文。上訴人等另犯共同恐嚇危害
安全罪；吳國誠另犯著作權法第九十二條之侵害著作財產權罪部
分，原審係分別依刑法第三百零五條、著作權法第九十二條論處
罪刑，核屬刑事訴訟法第三百七十六條第一款之案件。依首開說
明，既經第二審判決，自不得上訴於第三審法院，彼等猶提起上
訴，顯為法所不許，均應併駁回之。
據上論結，應依刑事訴訟法第三百九十五條前段，判決如主文。
中    華    民    國  一○○  年   十二   月  二十九  日
                      最高法院刑事第十庭
                          審判長法官  陳  世  淙  
                                法官  陳  東  誥  
                                法官  何  菁  莪  
                                法官  施  俊  堯  
                                法官  洪  曉  能  
本件正本證明與原本無異
                                      書  記  官  
中    華    民    國  一○一  年   一     月    二    日 
                                                      V